vi: Kiểu dáng tấm để chân: Băng ghế; Chữ X; Gầm thấp; Khung ván; Bục; Cột; Xe trượt tuyết; Ngăn chứa; Rút múi; Bọc nệm; Khác
el: Στυλ ποδοστροφέα: Πάγκος; Με χιαστί σχέδιο; Χαμηλού προφίλ; Με πάνελ; Πλατφόρμα; Με κολόνες; Σε στιλ έλκηθρου; Αποθήκευσης; Καπιτονέ; Με επένδυση; Άλλο
fr: Style de marchepied: Banc; En croix; Profil bas; Panneau; Plateforme; À colonnes; Traîneau; Rangement; Capitonné; Rembourré; Autre
sl-SI: Stil stopalke: Klop; Križno; Nizek profil; Plošča; Platforma; S stebri; Sani; S prostorom za shranjevanje; Taftano; Oblazinjeno; Drugo
pl: Styl podnóżka: Ławka; Z motywem krzyża; O niskim profilu; Panelowy; Z platformą; Z kolumienkami; W kształcie sań; Ze schowkiem; Pikowany; Tapicerowany; Inny
ja: フットボードスタイル: ベンチ; クロスバック; ロープロファイル; パネル; プラットフォーム; ポスター; スレイ; 収納付き; タフテッド; 張りぐるみ; その他
lt-LT: Kojūgalio stilius: Suoliukas; Kryžminis („Crossbuck“); Žemo profilio; Plokštė; Platforma; Su stulpeliais; Rogučių formos; Su daiktadėže; Dygsniuotas; Apmuštas; Kita
ro-RO: Stilul tălpii pedalei: Bancă; În cruce; Profil redus; Panou; Platformă; Cu stâlpi; Sanie; Depozitare; Capitonat; Tapițat; Altele
zh-TW: 踏板樣式: 長凳式; 交叉木紋; 低床高; 面板式; 平台式; 柱式; 雪橇式; 收納式; 簇絨式; 軟墊式; 其他
tr: Ayak ucu paneli stili: Bank; Çapraz; Düşük profilli; Panel; Platform; Sütunlu; Kızaklı; Depolamalı; Kapitone; Döşemeli; Diğer
bg-BG: Стил на таблата за крака: Пейка; С кръстосани греди; Нисък профил; Панел; Платформа; С колони (Poster); Шейна; С място за съхранение; Капитонирана; Тапицирана; Друг
da: Fodbrætstil: Bænk; Krydspanel; Lav profil; Panel; Platform; Stolpe; Slæde; Opbevaring; Tuftet; Polstret; Andet
sk-SK: Štýl nášľapnej dosky: Lavička; S prekrížením; Nízky profil; Panelové; Platforma; Stĺpikové; Sánkové; S úložným priestorom; Prešívané; Čalúnené; Iné
zh-CN: 脚踏板样式: 长椅; X 型结构; 低矮型; 镶板; 地台; 柱式; 雪橇式; 储物式; 簇绒; 软垫; 其他
sv: Modell av fotbräda: Bänk; Kryssmönstrad; Låg profil; Panel; Plattform; Pelare; Slädstil; Förvaring; Tuftad; Stoppad; Övrigt
hu: Lábdeszka stílusa: Pad; Keresztmerevítős; Alacsony profilú; Paneles; Platform; Oszlopos; Szánkótalpas; Tárolós; Tűzött; Kárpitozott; Egyéb
es: Estilo de estribo: Banco; Cruceta; Perfil bajo; Panel; Plataforma; De postes; Trineo; Almacenamiento; Capitoné; Tapizado; Otro
nl: Voetbordstijl: Bank; Kruisvormig; Laag profiel; Paneel; Platform; Met stijlen; Slede; Met opbergruimte; Gecapitonneerd; Gestoffeerd; Overige
it: Stile della pedana: Panca; A croce; A basso profilo; Pannello; Piattaforma; A baldacchino; A slitta; Con contenitore; Capitonnè; Imbottito; Altro
ko: 풋보드 스타일: 벤치형; 크로스벅; 로우 프로파일; 패널; 플랫폼; 포스터; 슬레이; 수납형; 터프티드; 업홀스터리; 기타
de: Fußteilstil: Bank; Kreuzbock; Niedriges Profil; Paneel; Plattform; Mit Pfosten; Schlittenform; Aufbewahrung; Getuftet; Gepolstert; Sonstiges
hr-HR: Stil podnožja kreveta: Kao klupa; S križnim uzorkom; Niskog profila; S panelima; Platforma; Sa stupovima; U stilu saonica; S prostorom za pohranu; Prošiveno gumbima; Tapecirano; Ostalo
nb: Fotbrett-stil: Benk; Kryss; Lav profil; Panel; Plattform; Stolpe; Slede; Oppbevaring; Tuftet; Polstret; Annet
th: รูปแบบแผ่นปิดปลายเตียง: ม้านั่ง; กากบาท; ทรงเตี้ย; แผ่นเรียบ; ฐานเรียบ; เสา; สไตล์รถเลื่อน; มีที่เก็บของ; ดึงดุม; บุผ้า; อื่นๆ
cs: Styl podnožky: Lavice; Ve tvaru X (crossbuck); Nízký profil; Panelové; Platforma; Sloupkové; Saňové; S úložným prostorem; Prošívané; Čalouněné; Jiné
en: Footboard style: Bench; Crossbuck; Low profile; Panel; Platform; Poster; Sleigh; Storage; Tufted; Upholstered; Other
pt-PT: Estilo de estribo: Banco; Em cruz; Perfil baixo; Painel; Plataforma; Com colunas; Trenó; Arrumação; Almofadado; Estofado; Outro
ru: Стиль подножки: Скамья; С крестообразным узором; Низкопрофильный; Панель; Платформа; С колоннами; Сани; С местом для хранения; С каретной стяжкой; С мягкой обивкой; Другое
pt-BR: Estilo de estribo: Banco; Crossbuck; Perfil baixo; Painel; Plataforma; Pôster; Trenó; Armazenamento; Capitonê; Estofada; Outra
fi: Jalkopään tyyli: Penkki; Ristikko; Matalaprofiilinen; Paneeli; Taso; Pylväs; Reki; Säilytystila; Napitettu; Verhoiltu; Muu